臺灣彰化地方法院民事判決　　　　　　　　　　　　九十三年度簡上字第一一六號
　　上　訴　人　晹耀營造有限公司
　　法定代理人　乙○○
　　被上訴人　　生暉工程企業有限公司
　　法定代理人　甲○○
　　訴訟代理人　丙○○
右當事人間請求給付工程款事件，上訴人不服中華民國九十三年九月二十一日本院員
林簡易庭所為之第一審判決 (九十三年度員簡字第一七六號)，提起上訴，本院於九
十三年十二月七日言詞辯論終結，判決如左：
    主      文
原判決命上訴人給付逾新台幣壹拾壹萬陸仟壹佰肆拾貳元，及自民國九十三年九月二
十一日起至清償日止按年息百分之五計算利息部分，暨訴訟費用之裁判及假執行之宣
告均廢棄。
右廢棄部分，被上訴人在第一審之訴駁回。
其餘上訴駁回。
第一、二審訴訟費用由被上訴人負擔百分之四，餘由上訴人負擔。
    事實及理由
一、本件被上訴人在原審起訴主張上訴人於民國 (下同)九十三年二月間承包彰化縣
    員林鎮僑信國小校園整建工程，旋於九十三年二月二十八日將該工程連鎖磚部分
    轉包予被上訴人施作，雙方約定工程款以實作實算，而該工程業已完工及驗收合
    格，經結算後工程款為新台幣 (下同)二十一萬零九百零二元 (含稅)；另上訴人
    承包南投縣南投市自來水廠某項工程，亦向上訴人訂購圍牆磚乙批，價金為九千
    二百四十元 (含稅)。嗣被上訴人結算上訴人應給付工程款及買賣價金總額為二
    十二萬零一百四十二元，上訴人除已支付部分款項十萬元外，尚欠十二萬零一百
    四十二元迄未清償，被上訴人曾多次向上訴人請款，均遭拒絕，爰依民法承攬及
    買賣等法律關係請求上訴人給付前開款項及自九十三年九月二十一日起至清償日
    止按年息百分之五計算之利息等情。嗣經原審法院審理結果，而為被上訴人全部
    勝訴之判決，並依職權宣告假執行，上訴人不服提起上訴後，被上訴人則聲明：
    上訴駁回。
二、上訴人在原審則以被上訴人在彰化縣員林鎮僑信國小之工程施作過程施工不良，
    現場施作數量與實際不符，且請款未檢附發票，上訴人無從付款等語置辯。原審
    法院為上訴人全部敗訴判決後，上訴人不服提起上訴，並聲明：(一)原判決廢棄
    ，(二)右廢棄部分，被上訴人在第一審之訴駁回。
三、兩造不爭執之事項：
    上訴人確於九十三年二月間轉包彰化縣員林鎮僑信國小校園連鎖磚工程予被上訴
    人，該工程業已完工及驗收合格。
四、得心證之理由：
  (一)本件被上訴人起訴主張上訴人於九十三年二月間轉包彰化縣員林鎮僑信國小校
      園連鎖磚工程予被上訴人，該工程業已完工及驗收合格；另上訴人因承包南投
      縣南投市自來水廠某項工程，亦向被上訴人購買圍牆磚乙批，工程款及買賣價
      金合計為二十二萬零一百四十二元，但被上訴人僅給付部分款項十萬元，尚欠
      十二萬零一百四十二元未付之事實，已據其提出工程合約書、估價單及出貨單
      等影本各在卷為憑，核屬相符，上訴人除就未付之工程尾款數額有爭執外，其
      餘均不爭執，是被上訴人此部分之主張自堪信為真正。
  (二)按當事人主張有利於己之事實者，就其事實有舉證之責任，民事訴訟法第二百
      七十七條定有明文。本件上訴人雖主張被上訴人施作上開工程涉有施工不良及
      現場施作數量與實際不符等瑕疪云云，然為被上訴人所否認，而上訴人就上開
      有利於己之事實，除於九十三年七月十六日就本院九十三年度促字第一二一六
      七號支付命令聲明異議時為異議理由外，在原審審理時竟拒不到庭舉證說明，
      致原審為上訴人全部敗訴判決後，上訴人復不服原審判決而提起本件上訴，詎
      上訴人僅表示聲明上訴外，亦拒不提出上訴理由，經本院於九十三年十月二十
      八日裁定命上訴人於七日內補提上訴理由，該項裁定於九十三年十一月二日合
      法送達上訴人  (有卷附送達證書乙件可按)，上訴人仍拒絕補正，嗣上訴人固
      於九十三年十二月七日言詞辯論期日到場，猶未提出相關證據資料供本院調查
      ，其泛稱被上訴人施工過程有瑕疪乙事，即無可採。況上訴人復自承系爭工程
      業經驗收完畢，業主彰化縣員林鎮僑信國小亦已付款等語屬實，益見上訴人主
      張被上訴人施工過程有瑕疪乙事，即與事實不符，否則該工程如何通過驗收？
      至上訴人主張系爭工程圍牆磚部分原設計為三層，而被上訴人竟施作四層，有
      違設計圖說，上訴人不同意按四層計價乙節，被上訴人則於九十三年十二月七
      日言詞辯論期日當庭同意扣減該圍牆磚一層之工程款四千元，並記明筆錄在卷
      ，上訴人復以該圍牆磚一層之工程款逾四千元，而不同意該項扣減金額，但該
      圍牆磚一層之工程款金額究為多少，上訴人仍未為明確之說明，本院認為應以
      扣減四千元為適當。再上訴人雖以施工過程有瑕疪為由而不同意被上訴人請求
      之工程尾款數額，然上訴人既無法舉證證明被上訴人提出請款單之各項請款項
      目有何不當，本院參酌被上訴人提出估價單及出貨單等相關證據資料，認為上
      訴人應給付被上訴人之工程尾款數額為十二萬零一百四十二元，因被上訴人同
      意扣減四千元，故被上訴人得請求上訴人給付之金額應減為十一萬六千一百四
      十二元。
五、綜上所述，被上訴人基於民法承攬及買賣契約法律關係訴請求上訴人給付工程尾
    款及買賣價金，於十一萬六千一百四十二元範圍內，洵屬正當，應予准許，逾此
    數額之請求，則非有據，應予駁回。又被上訴人併請求自原審言詞辯論期日即九
    十三年九月二十一日起至清償日止按年息百分之五計算之利息，核無不合，併准
    許之。原審法院於前開准許部分，基於同一法律上之理由而為被上訴人勝訴之判
    決，並依職權宣告假執行，堪稱妥適，應予維持；而就前開駁回部分，未及審酌
    被上訴人確有未依合約施作之情事，致未扣減部分工程款，尚有未洽。上訴意旨
    指摘原判決全部為不當，求予廢棄改判，就前開准許部分，為無理由，應由本院
    駁回上訴人此部分之上訴；另就前開駁回部分，即有理由，亦應由本院廢棄改判
    如主文第二項所示。
六、結論：本件上訴人之上訴為一部有理由、一部無理由，並依民事訴訟法第四百三
    十六條之一第三項、第四百四十九條第一項、第四百五十條、第四百六十三條、
    第七十九條，判決如主文。
中　　　華　　　民　　　國　　九十三　　年　　 十二 　　月　　二十一　　日
                                    臺灣彰化地方法院民事第一庭
                                        審判長法  官　  羅   培   昌
                                              法　官    陳   弘   仁
                                              法　官　  林   金   灶
右為正本係照原本作成
不得上訴
中　　　華　　　民　　　國　　九十三　　年　　 十二 　　月　　二十一　　日
                                          法院書記官　  莊   何   江
